台灣高等法院台中分院刑事判決　　　　　　　　　九十一年度上易字第一二六九號
　　上　訴　人
　　即　被　告　丙○○
右上訴人因竊盜案件，不服臺灣台中地方法院九十年度易字第三三六八號中華民國九
十一年五月三十日第一審判決（起訴案號：臺灣台中地方法院檢察署九十年度偵字第
一八六六八號，移送併辦案號：同署九十年度偵字第一四六六五號），提起上訴，本
院判決如左：
    主      文
原判決撤銷。
丙○○共同連續攜帶兇器毀損門扇竊盜，處有期徒刑壹年陸月。
鐵鉗壹支沒收。
    事      實
一、丙○○曾於民國八十五年間因竊盜罪，經臺灣新竹地方法院判處有期徒刑一年二
    月，於同年十二月十六日確定；又於八十五年間因強盜案件，經臺灣臺北地方法
    院判處有期徒刑五年六月，於同年十二月二十日確定，上開二案件經裁定應執行
    有期徒刑六年六月確定，後於八十六年七月五日入監執行，嗣因罹患慢性骨髓白
    血病，於九十年六月間保外就醫（以上不構成累犯）。竟基於攜帶兇器、毀越門
    扇、於夜間侵入有人居住建築物竊盜之概括犯意，先後：I與劉錦森（由檢察官
    另案偵查）共同基於為自己不法所有意圖之犯意聯絡，於九十年六月二十一日下
    午二時許，在臺中市○區○○街十五之五號三樓丁○○之住宅，持其所有客觀上
    對人之生命、身體具有危險性之一字型螺絲起子一支（未扣案），以破壞大門本
    身門鎖方法，侵入該住宅內（侵入住宅、毀損部分未經告訴及起訴），竊取丁○○所有電話機一台、照相機一台、手錶一只、戒指二枚、錄音帶三十三捲、底片
    四捲、金融卡二張、信用卡四張、觀音玉墜項鍊一條、領帶夾一個、皮夾一只、
    人民幣一百十元、美金一百十元、郵局存摺二本等物，得手後迅速離開。嗣於九
    十年六月二十一日下午五時許，警方在臺中縣豐原市○○路與向陽路口見劉錦森
    行跡可疑而實施盤查，並在其身上扣得三張信用卡、金戒指二枚、觀音玉墜項鍊
    一條、領帶夾一個等贓物。其餘贓物則於同日警方以電話約談丙○○時，由丙○○委託某計程車司機載送至警察局。II再於九十年十月十三日凌晨三時三十分許
    ，在臺中市南屯區○○○○路三七０號阿拉丁（起訴書誤載為阿拉「伯」）補習
    班，持其所有客觀上對人之生命、身體具有危險性之鐵鉗一支，以破壞後門本身
    門鎖方法，於夜間侵入上開有人居住之建築物內，逐層搜尋財物，在三樓之電腦
    教室內竊取乙○○所有而價值新臺幣（下同）四萬八千元之之桌上型電腦主機四
    台，在四樓之出租房間內竊取房客黃志強所有之影音光碟機一台，並將之搬運至
    一樓，置於其實力支配之下後準備離開現場時，因警方接獲民眾報案，派員警至
    該處巡邏，而在上址一樓查獲，並扣得其所有供竊盜犯罪用之鐵鉗一支。
二、案經被害人乙○○訴由臺中市警察局第四分局報請臺灣臺中地方法院檢察署檢察
    官偵查起訴及臺中縣警察局豐原分局報請臺灣臺中地方法院檢察署移請併案審理
    。
    理      由
一、訊據被告丙○○對其右揭事實欄II所示，行竊乙○○、黃志強上開財物之事實自
    白在卷，雖對事實欄I所示竊盜部分矢口否認，辯稱：九十年六月間的某個星期
    一上午七、八時許，伊與劉錦森約在豐原交流道碰面，因之前有欠他六千元，劉
    錦森是要來跟伊拿欠款，當時伊開伊老闆的汽車去接他，但伊當時身上沒有錢，
    沒辦法還他，所以他就到伊住處住了兩天，兩天後伊跟劉錦森約四點在我豐原市
    工作的礦泉水批發中盤商門口見面，但劉錦森沒有來，後來接到警察的電話，問
    劉錦森是否有放東西在伊車上，要伊把該包東西送到派出所，因伊還沒下班，所
    以就託計程車行幫忙把東西送到派出所，伊不知道該包東西裡是什麼東西，那包
    東西是放在行李箱內，裡面有什麼東西伊沒有看過云云。
二、本院查：
  (一)被害人即證人乙○○於九十年十一月二十二日原審審理時證稱：「我是臺中市南
    屯區○○○○路三七○號阿拉丁補習班的負責人，經營內容是安親才藝班」「（
    九十年十月十三日凌晨失竊情形？）當天凌晨三點多警察有打我的行動電話，但
    因我在睡覺，所以沒有接到，到清晨五點多我先生接到補習班老師的電話，才知
    道補習班失竊。到警局做完筆錄後我有回到現場，發現側門（偵查卷十九頁現場
    圖所標示之後門）的門鎖整個被拔掉，我進入屋內後發現一台ＶＣＤ光碟機放在
    樓梯口，四部電腦主機被警察帶到警察局去了，我是從警局將它們領回來的」「
    （問：平常是否有人住在補習班？）該補習班是四層樓透天式建築，一至三樓是
    做補習班，一樓是櫃台，二樓是教室，三樓是電腦教室，被偷的是三樓的電腦教
    室，四樓有四間房，其中一間出租給房客，他平常都住在那裡，當天他沒有回家
    」「我第二天聽鄰居說被告破壞門鎖時很大聲，他聽到聲音報案的，並有記下車
    號」「四樓房客黃志強承租的房門也被破壞，樓梯口的ＶＣＤ就是房客的」等語
    ，其證述內容核與被告於警訊、偵查及原審之供述相符，復有扣案之被告持以供
    犯罪所有之鐵鉗乙支扣案足佐及贓物保管收據一紙附卷可參，被告之自白與事實
    相符，其此部分之竊盜犯行，洵堪認定。
  (二)另就行竊丁○○所有財物部分，共犯劉錦森於九十年六月二十一日警訊時供稱：
    伊於九十年六月二十一日下午四時左右，在臺中市○區○○街十五之五號三樓行
    竊，伊是與朋友丙○○一同坐計程車前往，由丙○○提議共同作案，以一字起子
    撬開門匙進入，共竊得電話機一台、照相機一台、手錶一只、戒指二枚、錄音帶
    三十三捲、底片四捲、信用卡四張、觀音玉墜項鍊一條、領帶夾一個、皮夾一只
    、人民幣一百十元、美金一百十元、郵局存摺二本等語。再於九十年六月二十二
    日檢察官偵查訊問時供稱：是伊與丙○○去偷的，在昨天下午二時多，在臺中市
    一巷內公寓三樓，因公寓大門沒鎖，丙○○用起子把木片撬開，後來丙○○從臥
    室內拿一個紙袋，裡面裝有信用卡、證件、戒指等，而錄音帶、電話機等物是在
    客廳裡拿的，伊是因沒有工作，來臺中找丙○○，他說出去一下，伊就跟去等語
    ，劉錦森前後供述內容一致，並無瑕疵可指。被害人即證人丁○○於原審九十一
    年四月十六日審理時證稱：「（問：九十年六月二十一日失竊經過？）當天我五
    點多下班回家，發現附連在大門內的門鎖被破壞撬開，大門半開，我進到屋內發
    現屋內的東西都被翻動過，我有稍微看一下重要的東西是否失竊，並馬上報警，
    警察不到十分鐘就到場。我後來有清點財物，被竊電話機一台、照相機一台、手
    錶一只、戒指二枚、錄音帶三十一捲（依贓證物領具保管單所載，錄音帶數量應
    為三十三捲，此應係證人丁○○記憶錯誤所致）、底片四捲、人民幣五張、金融
    卡二張、信用卡四張、觀音玉墬一條、美金一百餘元」「（問：當時該棟房子是
    否有人居住？）當時我跟我先生住在那裡」等語，經核與劉錦森之供述內容相符
    。參酌依被告所供，行竊期間劉錦森確自北部南下探訪被告且在其住處居住及部
    分贓物係被告持有，經警方通知後，被告委託不詳姓名計程車司機送交警察局等
    情，已足佐證共犯劉錦森上開不利被告之供述應與事實相符，被告雖聲請傳喚劉
    錦森到庭對質，惟劉錦森經原審多次傳喚、拘提均未到庭，但依其前開供述，足
    可證明被告確有參與此部分竊盜犯行，並無傳喚必要。此外，復有贓證物領具保
    管單三紙附卷可證，被告前揭辯詞，顯係事後卸責之詞，其右揭犯行，足堪認定
    。
三、按鐵鉗、一字起子客觀上有對人之生命、身體具有之危險性，屬兇器，是被告就
    事實欄I部分之攜帶兇器、損壞門扇竊盜之犯行，係犯刑法第三百二十一條第一
    項第二款、第三款之加重竊盜罪。被告就事實欄II之攜帶兇器破壞門鎖於夜間侵
    入有人居住之建築物竊盜之行為，係犯刑法第三百二十一條第一項第一款、第二
    款及第三款之加重竊盜罪。被告與劉錦森就右揭事實欄I之加重竊盜犯行，有犯
    意聯絡及行為之分擔，均為共同正犯。被告所為前開二次竊盜行為，時間緊接，
    所犯構成要件相同，顯係基於概括之犯意為之，為連續犯，爰依刑法第五十六條
    之規定，論以攜帶兇器毀壞門扇竊盜罪。被告就事實欄II部分，係以一個竊盜行
    為同時侵害二個監督權，為想像競合犯，應依刑法第五十五條之規定，以一罪論
    （最高法院六十二年臺上字第四０七號判例、同院七十三年四月十七日刑事庭決
    議意旨參照）。公訴意旨就被告所為之事實I之行為，漏未起訴，惟本院認此部
  分與公訴人起訴經判決有罪部分有連續犯之裁判上一罪之關係存在，依審判不可
    分原則，本院自得加以審理。
四、刑法上竊盜罪既遂未遂區分之標準，係採權力支配說，即行為人將竊盜之客體，
    移入一己實力支配之下者為既遂，若著手於竊盜，而尚未脫離他人之持有，或未
    移入一己實力支配之下者，則為未遂（最高法院八十四年台上字第二二五六號判
    決參照）。原審予以論罪科刑固非無見，惟原判決就事實欄II部分誤認為竊盜未
    遂尚有未洽。被告上訴意旨否認部分犯罪固不足取，惟原判決既有上開可議之處
    即屬無可維持，應予撤銷改判。爰審酌被告於白晝、夜間侵人有人居住之建築物
    竊盜，嚴重危害居住安全，使被害人易陷於精神恐懼之中，有多次竊盜前科，仍
    不知戒惕，惡性重大，惟念所竊得之財物價值尚非鉅大等一切情狀，量處如主文
    所示之刑，以資懲儆。扣案之鐵鉗一支為被告所有，據其供承在卷，且係其供犯
    罪所用之物，爰依刑法第三十八條第一項第二款之規定，宣告沒收。又被告與共
    犯劉錦森共同竊盜所用之一字型螺絲起子，未據扣案，且形體不明，為免日後執
    行困難，不為沒收之宣告。末按被告於八十五年間因竊盜罪，經臺灣新竹地方法
    院判處有期徒刑一年二月，於同年十二月十六日確定；又於八十五年間因強盜案
    件，經臺灣臺北地方法院判處有期徒刑五年六月，於同年十二月二十日確定，上
    開二案件經裁定應執行有期徒刑六年六月確定，後於八十六年七月五日入監執行
    ，嗣因罹患慢性骨髓白血病，於九十年六月間保外就醫等情，有臺灣高等法院被
    告全國前案紀錄表、臺灣臺中地方法院檢察署刑案資料查註紀錄表各一份在卷可
    按，是被告刑期執行尚未完畢，與累犯之規定不符，公訴人認被告亦構成累犯，
    尚有誤會，併予敘明。
五、據上論結，應依刑事訴訟法第三百六十九條第一項前段、第三百六十四條、第二
    百九十九條第一項前段，刑法第二十八條、第五十六條、第三百二十一條第一項
    第二款、第三款、第三十八條第一項第二款，判決如主文。
本案經檢察官甲○○到庭執行職務。
中      華      民      國　    九十一     年     九      月     四 　　日
                                臺灣高等法院臺中分院刑事第四庭
                                      審判長法  官　洪　耀　宗
                                            法　官  蕭  錦  鍾
        法　官　劉　登　俊
右正本證明與原本無異。
不得上訴。
                                            書記官  鄧  智  惠
中      華      民      國　    九十一     年     九      月     四 　　日
                                                                        Ｒ
